# 关于设计公司完工成本确认的问题

提问人：zooey_hu13 时间：2019-12-30 08:05:08
想请教各位大神，我司是一家设计公司。现在公司成本划分有点混乱。
由于甲方是采取先试做后投标再签合同。
所以成本就划分为三部分（A. 试做部分，在签订合同前期业务人员的差旅费、人工费还有设计图纸费；B. 投标部分，包括标书费，差旅费等；C.签订合同后正式工作部分成本）
由于是先试做后签合同（因为不一定成功中标），所以试做部分不知道如何确认？是归属成本还是归属销售费用？

回答人：chenyiwei
试做部分没有对应的客户合同，存在不能中标的可能性，如果未能中标也不能获得补偿，故建议直接将这部分试做成本计入管理费用处理（或者，考虑到试做环节是业务模式的固有组成部分，也可以在发生时直接计入主营业务成本以避免毛利率高估）。